# 母孙公司内部交易对合并归母净利润影响

提问人：kingkong7011 时间：2023-07-03 09:15:
陈版您好，合并报表中有个问题求助下：
A持股B股权比例100%，B持股C股权比例60%，不考虑税费等其他因素。C单边确认对A公司利息支出 300 万元，A公司未挂账。A公司编制合并报表时，该利息支出应抵消，合并层面的归母净利润是调增 300 万元？还是调增 300 _60%_ 呢，剩余的 _300_ 40%调增少数股东损益？
麻烦解答下，谢谢。

回答人：chenyiwei
1 、为何出现利息支出单边挂账的情况？是否A、C双方或一方需进行差错更正？
2 、C确认对A的利息支出，在C的报表中是资本化还是费用化？

提问人：kingkong7011 时间：2023-07-10 08:45:
1 、单边挂账是因为核算时间性差异问题，C是按月计提，A是年末一次性确认，目前是季度报表编制；
2 、费用化支出

回答人：chenyiwei
那么，先对A的报表进行模拟调整，对应确认相应的利息收入和应收利息，再进行内部交易、内部往来的抵销处理。